# 求助陈版，关于通过采购中间人提供付款条件更改并通过合同加价形式的会计核算处理

提问人：768895149 时间：2020-12-10 10:33:03
陈版及各位同仁好，请教如下：
A公司为拟IPO公司，业务模式如下：
A公司开展业务，项目需要垫资，A公司向B公司约定采购设备，并采用A公司向C公司采购，C公司再向B公司采购的方式。主要系C公司提供资金支持，可以预付款项，并通过加价的方式体现资金费用。
付款方式：即A直接向B采购需要预付80%款项，变为 A向C采购只需要支付10%预付款，C向B采购支付80%款项，剩余款项 1 年左右后支付。
合同价款：A直接向B采购需要 90 元，变为 A向C采购需要支付 100 元，C向B采购支付 90 元。
C公司仅承担票据和资金的渠道，并不实际承担合同的具体内容，合同内容还是A跟B执行，且合同也是A跟B谈好的。
请问以上，是否属于采购合同中存在融资成分，会计核算是否按照 90 作为采购成本， 10 作为财务费用。
从业务合规方面，是否存在违反IPO相关规定的情况。
个人理解：应考虑合同中的融资成本，在会计处理时进行考虑。
合规方面：若本身不存在合同方面的违法违规行为，则不存在违法情况。
以上，谢谢！

回答人：chenyiwei
基本可以这样理解。但要考虑C在这一过程中提供融资在法律形式上的合规性，尽可能通过正规的供应链管理服务公司等机构进行操作。